# 请教关于冲减资本公积，不足的冲减留存收益的问题

提问人：fishdzy 时间：2020-03-09 08:05:25
请教各位老师，
收购孙公司的少数股东权益，冲减资本公积（比如-100），子公司合并层面资本公积不足冲减（比如-60），冲减了留存收益（比如-40），
母公司合并层面是恢复足额调整资本公积吗（-100），
还是延续子公司合并的调整资本公积-60和留存收益-40呢？
先谢谢各位了。

回答人：chenyiwei
母公司合并层面是恢复足额调整资本公积（-100），特别是如果母公司合并报表层面原先有足够多的资本公积可供冲减的情况下。
其实，在合并报表层面冲减权益时，完全可以不受资本公积不冲减到负数的限制。因为合并报表层面的权益项目金额不像个别报表那样在法律上有特殊的意义，反而是合理区分两类不同来源的权益项目（股东投入形成和经营积累形成）更为重要。